---
title: "Genera *Extended Measurement Or Fact*"
output: html_document
editor_options: 
  chunk_output_type: console
---

```{r setup, include=FALSE}
knitr::opts_chunk$set(echo = TRUE, root.dir = "..")
options(tidyverse.quiet = TRUE)
```


```{r, echo=FALSE}
library(targets)
library(DT)
library(knitr)
library(readr)
library(glue)
library(DiagrammeR)
```

## Introducción 
Para preparar el archivo *Extended Measurement Or Fact* vamos a usar un diccionario de variables, que está localizado en `/data/raw_data/dic_variables_serpam.xlsx` 

Un vistazo de la tabla de variables: 

```{r, echo=FALSE}
tar_load(file_dic_variables)
tar_load(prepara_variables)


DT::datatable(prepara_variables,
              rownames = FALSE,
              filter = 'top',
              options = list(
                pageLength = 20, 
                autoWidth = TRUE
              ))
```


## Generar emof para datos de **transectos**

El esquema que hemos seguido para este apartado ha consistido en: 

- Leer los diferentes archivos con los datos de los transectos
- Combinar todos los archivos excel tras aplicar algunas modificaciones 
- Preparar el objeto de datos de transectos. 

```{r, echo=FALSE, warning=FALSE}
tar_visnetwork(names = one_of("read_transects_data",
                              "combina_tr", 
                              "prepara_tr", 
                              "prepare_transects"), 
               exclude = c(starts_with("genera_"),
                           starts_with("event_"), 
                           starts_with("get_"),
                           starts_with("prepare_taxa"),
                           starts_with("prepare_variables"),
                           starts_with("prepare_taxa"),
                           starts_with("check_new_taxa"),
                           starts_with("read_abundance"),
                           starts_with("print_sql"),
                           starts_with("read_occurrences"),
                           ),
                           
            shortcut = FALSE, targets_only = FALSE)
```


### Lectura de archivos.

Leemos todos los archivos generados de los transectos. Estos datos han sido generados utilizando diferentes consultas SQL a la base de datos: 

- SQL para generar datos de Suelo Desnudo
```{r, echo=FALSE, comment=NA}
tar_load(sql_desnudo)
sql_desnudo
```

que genera el archivo: `data/raw_data/transectos/desnudo.xlsx`

- SQL para generar datos de Musgo Líquen
```{r, echo=FALSE, comment=NA}
tar_load(sql_musgo_liquen)
sql_musgo_liquen
```

que genera el archivo: `data/raw_data/transectos/musgo_liquen.xlsx`

- SQL para generar datos de Recubrimiento Total 
```{r, echo=FALSE, comment=NA}
tar_load(sql_rec_total)
sql_rec_total
```

que genera el archivo: `data/raw_data/transectos/recubrimiento_total.xlsx`

- SQL para generar datos de Recubrimiento Vegetal
```{r, echo=FALSE, comment=NA}
tar_load(sql_rec_vegetal)
sql_rec_vegetal
```

que genera el archivo: `data/raw_data/transectos/recubrimiento_vegetal.xlsx`

- SQL para generar datos de Riqueza
```{r, echo=FALSE, comment=NA}
tar_load(sql_riqueza)
sql_riqueza
```

que genera el archivo: `data/raw_data/transectos/riqueza.xlsx`

- SQL para generar datos de Diversidad 
```{r, echo=FALSE, comment=NA}
tar_load(sql_diversidad)
sql_diversidad
```

que genera el archivo: `data/raw_data/transectos/diversidad.xlsx`. 

### Combinación y preparación de datos de partida

Una vez importados los archivos se combinan y se genera un solo dataframe con todas las variables. Se sustituyen los nombres de las varibles por las indicadas en el diccionario de variables (`/data/raw_data/dic_variables_serpam.xlsx`). Para ello se sigue la siguiente correspondencia con el diccionario de variables (`dic_variables_serpam.xlsx`): 

- "% de suelo desnudo". Corresponde con la varaible `v24` 

- "% de musgo-líquen". Corresponde con la varaible `v28` 

- "% de recubrimiento total". Corresponde con la varaible `v06` 

- Variable: "% de recubrimiento vegetal". Corresponde con la varaible `v03` 

- Variable: "Riqueza". Corresponde con la varaible `v03`

- Variable: "Diversidad". Corresponde con la varaible `v17`


### Generar emof de Transectos 
A partir del conjunto de datos anterior, se formatean los datos de acuerdo con el estándar DwC y se genera un dataframe llamado `emof_transectos` con los datos de las variables tomadas para cada transecto. La tabla se exporta en csv en el siguiente enlace [`data/dwc_db/emof_transectos.csv`](data/dwc_db/emof_transectos.csv). Aspecto de la tabla: 
```{r, echo=FALSE}
tar_load(emof_transects)
DT::datatable(emof_transects,
              rownames = FALSE,
              filter = 'top',
              options = list(
                pageLength = 20, 
                autoWidth = TRUE
              ))
```


Asimismo se genera un archivo llamado event_transects que se exportará para la generación del los eventos. 

Todo el flujo de trabajo puede verse en el siguiente esquema 

```{r, echo=FALSE, warning=FALSE}
tar_visnetwork(names = one_of("read_transects_data",
                              "combina_tr", 
                              "prepara_tr", 
                              "prepare_transects", 
                              "event_transects",
                              "emof_transects", 
                              "my_csv_files", 
                              "event_transects", 
                              "genera_event_transect_aux"), 
               exclude = c(
                           starts_with("get_"),
                           # starts_with("prepare_variables"),
                           starts_with("print_sql"),
                           starts_with("raw_densidad"),
                           starts_with("geo_"),
                           starts_with("file_raw"),
                           starts_with("taxonomy"),
                           # starts_with("event_spat"),
                           "genera_event_transects",
                          # "event_spatial",
                           contains("abundance"),
                           contains("wkt"),
                           contains("taxa"),
                           contains("event_dic"),
                           contains("aux"), 
                           contains("subplot"), 
                           contains("spat")
               ),
               
               shortcut = FALSE, targets_only = FALSE)




```


## Prepara ExtendedMeasurementOrFact (emof) de abundancias 

Para obtener los datos de abundancias, en la base de datos original, se ha ejecutado la siguiente consulta: 

```{r, echo=FALSE, comment=NA}
tar_load(sql_abundance)
sql_abundance
```


Usando los datos de los eventos generados a partir de los datos de abundancias, vamos a generar un objeto con los datos de emof para las abundancias dentro de los cuadrados. En concreto: 

```{r, echo=FALSE, warning=FALSE}
tar_visnetwork(names = c(one_of(
  "file_raw_densidad", 
  "raw_densidad"),contains("abundance")),
  exclude = c(contains("occ"), 
              contains("taxonomy"),
              starts_with("print_sql"),
              contains("report"), 
              contains("taxa"),
              contains("transect"), 
              contains("wkt"),
              contains("aux"), 
              "prepare_variables_dicc", 
              "sql_abundance",
              "genera_event_dic", 
              "event_spatial", 
              "mapped"
    
  ),
  
  shortcut = FALSE, targets_only = FALSE)
```

- Los valores de abundancia se expresaran en la variable `measurementValue`
- Formateamos el campo fecha para que aparezca en formato `YYYYMMDD` y generamos una variable llamada `measurementDeterminedDate`
- Para generar los eventos consideraremos que cada cuadrado de 50 x 50 son subreplicas, puesto que no podemos asegurar que lo etiquetado en la base de datos como cuadrante Este se haya mantenido siempre, simplemente para no perder información (agregación), vamos a considerar siempre 4 subreplicas (que no tienen porque mantenerse en el tiempo, es decir, la subreplica Este del plot A16 no siempre tiene porque ser la misma -no tenemos la certeza-). Teniendo eso en cuenta, generamos un acrónimo para cada cuadrante: Norte será `QN`; Sur será `QS`, Este será `QE` y oeste será `QW`. De este modo además homogeneizamos los datos con respecto a los transectos de diversidad (Transectos 1 y 2: `T1` y `T2`). 
- Generamos el eventID y añadimos además las palabras `SERPAM` y `AMOLADERAS` para distinguir la colección de bases de datos y la base de datos. Esto tenemos que consultarlo con GBIF.   
- El measurmenteID será del siguiente modo `EVENTID_VV`, siendo `EVENTID` el eventID y `VV` la variable medida. En el caso de abundancia y según el diccionario de variables tenemos que la abundancia se llama `A01`. 
- Generamos los siguientes campos para la variable abundancia (ver diccionario de variables)

    - `measurementType`: "abundance"
    - `measurementUnit`: "number of individuals"
    - `measurementMethod`: "direct count in quadrats of 50 x 50 cm"
    - `measurementRemarks`: "https://vocabs.lter-europe.net/envthes/en/page/21541") 


La tabla se exporta en csv en el siguiente enlace [`data/dwc_db/emof_abundances.csv`](data/dwc_db/emof_abundances.csv). Aspecto de la tabla: 

```{r, echo=FALSE}
tar_load(emof_abundances)
DT::datatable(emof_abundances,
              rownames = FALSE,
              filter = 'top',
              options = list(
                pageLength = 20, 
                autoWidth = TRUE
              ))
```


